【裁判字號】    99,上訴,199
【裁判日期】    991130
【裁判案由】    違反毒品危害防制條例
【裁判全文】
臺灣高等法院花蓮分院刑事判決         99年度上訴字第199號
上  訴  人  臺灣花蓮地方法院檢察署檢察官
被      告  馮俊雄
被      告  溫小菁
前列二人共同
指定辯護人  余道明律師
上列上訴人因違反毒品危害防制條例案件，不服臺灣花蓮地方法
院九十八年度訴字第五九二號中華民國九十九年六月十日第一審
判決（起訴案號：臺灣花蓮地方法院檢察署九十八年度偵字第五
六七一號），提起上訴，本院判決如下：
    主  文
原判決關於馮俊雄被訴販賣第二級毒品予張鼎龍部分暨定應執行
刑部分撤銷。
馮俊雄明知為禁藥而轉讓，累犯，處有期徒刑陸月。
其他上訴駁回。
本判決第二項對馮俊雄所處之刑與其上訴駁回部分所處之刑，應
執行有期徒刑參年。
    事  實
一、馮俊雄曾於民國九十六年三月間因竊盜等案件，經臺灣花蓮
    地方法院於九十六年四月二十三日，以九十六年度訴字第一
    二五號判決判處竊盜罪有期徒刑八月，偽造文書罪有期徒刑
    三月，應執行有期徒刑九月確定，再以九十六年度聲減字第
    九四一號裁定減為竊盜罪有期徒刑四月，偽造文書罪有期徒
    刑一月十五日，應執行有期徒刑五月確定，入監執行後於九
    十七年八月二十日縮刑期滿執行完畢；溫小菁曾於九十五年
    十一月間因違反毒品危害防制條例等案件，經臺灣花蓮地方
    法院於九十六年一月二十二日，以九十五年度訴字第四九二
    號判決判處施用第一級毒品罪有期徒刑八月，施用第二級毒
    品罪有期徒刑四月，應執行有期徒刑十一月確定，再以九十
    六年度聲減字第三四０號裁定減為施用第一級毒品罪有期徒
    刑四月，施用第二級毒品罪有期徒刑二月，應執行有期徒刑
    五月十五日，入監執行後於九十六年十一月二十三日縮刑期
    滿執行完畢。其等二人均不知警惕，分別為下列行為：
（一）馮俊雄、溫小菁基於幫助施用第一級毒品之犯意聯絡，於
      九十八年五月至八月間，因曾勝蘋無第一級毒品海洛因可
      供施用，拜託溫小菁以電話聯絡真實姓名、年籍不詳之成
      年男子，曾勝蘋再與馮俊雄、溫小菁合資之方式，每次合
      資之金額為新臺幣（下同）三千元或五千元，曾勝蘋出資
      一半，馮俊雄、溫小菁出資一半，再由三人一起前往或馮
      俊雄單獨前往該男子家，由馮俊雄出面與之交易海洛因。
      俟交易完畢後，將曾勝蘋出資部分之海洛因交付曾勝蘋，
      以此方式幫助曾勝蘋施用第一級毒品三次，
（二）馮俊雄、溫小菁再基於幫助施用第一級毒品之犯意聯絡，
      於九十八年十一月下旬，因謝淑惠及其男友張庭瑋無海洛
      因可供施用，拜託溫小菁以電話聯絡真實姓名、年籍不詳
      之成年男子，謝淑惠、張庭瑋再與馮俊雄、溫小菁以合資
      之方式，每次合資之金額為五千元，謝淑惠、張庭瑋出資
      一半，馮俊雄、溫小菁出資一半，再由四人一起在馮俊雄
      、溫小菁位在花蓮縣吉安鄉○○○街二十二號五樓之三之
      住處等候該男子前來交易海洛因。俟交易完畢後，謝淑惠
      、張庭瑋直接取走一半之海洛因施用，以此方式幫助謝淑
      惠、張庭瑋施用第一級毒品二次。
（三）馮俊雄明知安非他命為第二級毒品並經公告屬藥事法第二
      十二條第一項第一款所列之禁藥，不得非法轉讓，竟仍基
      於轉讓禁藥之犯意，於九十八年九月間某日，因其欠張鼎
      龍錢未還，為拖延其還錢之時間，乃於馮俊雄位於花蓮縣
      吉安鄉○○○街二十二號五樓之三之住處，無償轉讓一小
      包安非他命予張鼎龍一次。
    嗣經員警聲請對馮俊雄、溫小菁所使用之行動電話實施通訊
    監察而循線查知上情。
二、案經花蓮縣警察局花蓮分局報告臺灣花蓮地方法院檢察署檢
    察官偵查起訴。
    理  由
甲、證據部分：
    被告等之辯護人對證人曾勝蘋、謝淑惠、張鼎龍於警詢、偵
    查中之證述，均否認有證據能力。
（一）按被告以外之人於審判外之言詞或書面陳述，除法律有規
      定者外，不得作為證據，刑事訴訟法第一百五十九條第一
      項定有明文。經查，證人曾勝蘋、謝淑惠於警詢之證述，
      確為被告以外之人於審判外之言詞陳述，且查無刑事訴訟
      法第一百五十九條之一至第一百五十九條之三之情形，依
      法自無證據能力。
（二）被告以外之人於審判中有傳喚不到者，其於司法警察調查
      中所為之陳述，經證明具有可信之特別情況，且為證明犯
      罪事實之存否所必要者，得為證據，刑事訟訴法第一百五
      十九條之三第三款定有明文。證人張鼎龍於經原審二次傳
      喚未到，被告馮俊雄及其辯護人即捨棄傳喚，被告馮俊雄
      並對張鼎龍於警詢中之陳述表示其係請張鼎龍施用安非他
      命；其辯護人表示沒有意見（見原審卷第二四四頁、第二
      四五頁），且無證人張鼎龍於警詢時有何遭強暴、脅迫、
      利誘、詐欺之情事。再張鼎龍係因監聽溫小菁之電話而查
      悉其與被告等人有聯繫，經傳喚到案後供承被告馮俊雄有
      交付安非他命供其施用，而陷自己遭追訴施用第二級毒品
      罪之可能，其上開陳述乃係違反自己利益而仍為之，且員
      警詢問時係依據通訊監察譯文而為詢問，張鼎龍始為上開
      陳述，非無所本，自足認證人張鼎龍於警詢時之陳述具有
      可信之特別情況，且為證明本件犯罪事實存否所必要，而
      認證人張鼎龍於警詢之陳述有證據能力。
（三）再按被告以外之人於偵查中向檢察官所為之陳述，除顯有
      不可信之情況者外，得為證據，刑事訴訟法第一百五十九
      條之一第二項定有明文。是偵查中檢察官對被告以外之人
      所為之偵查筆錄，性質上本屬傳聞證據，惟現階段刑事訴
      訟法規定檢察官代表國家偵查犯罪、實施公訴，依法其有
      訊問被告、證人及鑑定人之權，證人、鑑定人且須具結，
      而實務運作時，檢察官偵查中向被告以外之人所取得之陳
      述，原則上均能遵守法律規定，不致違法取供，其可信度
      極高。職是，被告以外之人前於偵查中之證述，除反對該
      項供述得具有證據能力之一方，已釋明「顯有不可信之情
      況」之理由外，不宜以該證人未能於審判中接受他造之反
      對詰問為由，即遽指該證人於偵查中之陳述不具證據能力
      。本件證人曾勝蘋、謝淑惠、張鼎龍於偵查中所為之陳述
      ，檢察官已令其等具結，擔保其等證言之真實性，各於檢
      察官面前出於自由意識而完整之陳述，並無供述有顯不可
      信之情況，且被告及其辯護人亦未舉證釋明其等之證述有
      何「顯有不可信之情況」，揆諸前揭規定及說明，本院認
      證人曾勝蘋、謝淑惠、張鼎龍於偵查中所為之證述，均有
      證據能力。
乙、實體部分：
一、訊據被告馮俊雄、溫小菁對於上開犯罪事實一（一）、（二
    ）均坦承不諱，核與證人曾勝蘋、謝淑惠於原審審理時之情
    節相符；被告馮俊雄對於上開犯罪事實一（三）坦承不諱，
    核與證人張鼎龍於偵查中證稱：馮俊雄有跟伊借錢，他有欠
    伊一千元，他在九月份在他家裡拿一包安非他命給伊，並說
    先給伊吃，過幾天還伊錢；當時馮俊雄說身上沒有錢，可能
    要緩幾天才能還錢，伊問他身上有沒有東西（安非他命），
    他說不然安非他命先拿給伊用，伊吸食後確實是安非他命，
    後來他有還伊錢等語相符（見偵卷第十七頁、第十八頁）。
    堪信被告馮俊雄、溫小菁前揭自白為真實，本件事證業已明
    確，被告馮俊雄、溫小菁均應依法論科。
二、上訴駁回部分之理由：
    按施用毒品者所稱其向某人買受毒品之指證，不得作為有罪
    判決之唯一證據，仍須調查其他必要之證據，以察其是否與
    事實相符；蓋毒品買受者之指證，其憑信性於通常一般人已
    有所懷疑，尚難確信其為真實，況依毒品危害防制條例第十
    七條之規定，其供出毒品來源因而破獲者，復得減輕其刑，
    則其指證之真實性猶有疑慮，是施用毒品者之指證，其真實
    性有待其他必要證據加以補強。所謂必要之補強證據，固不
    以證明販賣毒品犯罪構成要件之全部事實為必要，但以與施
    用者之指證具有相當之關聯性為前提，其經與施用者之指證
    綜合判斷，已達於通常一般人均不致有所懷疑，而得確信施
    用者之指證為真實者，始得為有罪之認定（最高法院九十七
    年度台上字第二七七號判決意旨參照）。經查：
（一）檢察官雖認被告馮俊雄、溫小菁就上開犯罪事實一（一）
      、（二）部分，係犯販賣第一級毒品罪嫌，然查：
    (1)訊據被告馮俊雄、溫小菁堅決否認有販賣第一級毒品海洛
      因予證人曾勝蘋、謝淑惠，並均辯稱：伊等係幫證人曾勝
      蘋、謝淑惠買海洛因，並沒有賣海洛因給她們等語。檢察
      官認被告二人犯有販賣第一級毒品海洛因罪嫌，無非係以
      證人曾勝蘋、謝淑惠二人於偵查中之指證為論據，惟證人
      曾勝蘋、謝淑惠業於原審審理時翻異前詞。
    (2)證人曾勝蘋於原審證稱：伊曾經要向被告馮俊雄、溫小菁
      買第一級毒品，但他們沒貨，所以就請他們幫忙調貨，請
      他們調過三次海洛因，確實日期不太記得，有一次是到他
      們住處拿，由馮俊雄給伊，另外是溫小菁拿給伊。是由馮
      俊雄或溫小菁先打電話跟藥頭確認，確認有毒品後再把錢
      交給馮俊雄或溫小菁，伊在偵訊時說跟他們購買毒品有時
      五千元，有時三千元，其實是一起合資購買，因為馮俊雄
      、溫小菁說他們也要用，伊就把錢給他們，因為藥頭不認
      識伊，怕伊會洩露藥頭的身分；在警偵訊時因伊案子很多
      ，有時也跟別人買毒品，還有去開別人的庭，會搞錯，現
      在會認真想是希望把事情講清楚；伊會住溫小菁的家，是
      因為伊跟她妹妹比較好，而她們住在一起，伊被通緝時跟
      他妹妹一起住，所以就住在一起。伊是請溫小菁他們幫伊
      調貨，因為溫小菁有打電話給藥頭，而且他身上並沒有毒
      品可以直接賣給伊；有時是馮俊雄一個人去拿海洛因，有
      時是伊等三人一起去拿海洛因，但由馮俊雄跟藥頭拿，伊
      與溫小菁在旁邊等，所以伊沒有看到藥頭，拿回來時就是
      二包，一包是他們的，一包是伊的，伊會從伊的那一包拿
      一些出來請溫小菁，但不會請馮俊雄，這是三個人一起去
      拿的情形，如果是馮俊雄一個人去拿，伊就不會分給溫小
      菁；伊知道今天講的話與偵查中不同，可能會涉犯偽證罪
      ，但今天所講的才確實等語（見原審卷第一八八頁至第一
      九五頁）。
    (3)證人謝淑惠於原審證稱：九十八年十一月下旬時施用的第
      一級毒品是跟溫小菁、馮俊雄一起出錢去拿的，總共買了
      二次，時間約間隔一、二週，是伊出二千五百元，被告二
      人也出二千五百元，總共五千元，錢先交給溫小菁，買的
      量多少伊不知道，因為都用夾鍊袋裝好，都是張庭瑋先跟
      溫小菁聯絡好後，伊再與張庭瑋一起去找溫小菁，買到的
      毒品是一包，再分對半，馮俊雄、溫小菁並沒有說要多分
      一點；伊知道溫小菁有認識藥頭，但藥頭不肯與伊接觸，
      一定要透過溫小菁，合買時是伊與張庭瑋直接到他們住處
      ，是馮俊雄、溫小菁拿錢出來，伊再將錢交給他們，他們
      再通知藥頭過來交易，藥頭來時溫小菁過去藥頭車旁接觸
      ，伊等三人在旁邊等，買到後再一起上樓分毒品；伊於警
      詢時製作筆錄時會緊張，所以沒有描述這麼清楚等語（見
      原審卷第一九七頁至第二０五頁）。
    (4)綜上所述，證人曾勝蘋於原審已知其所為之證述如與偵查
      中之證述不同，可能會涉及偽證罪，仍為上開證述；而證
      人謝淑惠於原審證稱其於警詢時會緊張等情，自應以其等
      於原審所為之證述可採，本院尚難僅憑證人曾勝蘋、謝淑
      惠於偵查中有瑕疵之證詞即遽以認定被告馮俊雄、溫小菁
      有共同販賣第一級毒品予證人曾勝蘋、謝淑惠之事實。
（二）檢察官又以證人曾勝蘋於原審審理時證述：伊會從其購得
      之海洛因中拿出一些請被告溫小菁施用等語，認被告馮俊
      雄、溫小菁二人顯有所利得，且其於原審審理時所為之證
      述，與其在偵訊時不同，其並無合理之解釋，亦證稱未看
      到被告等人有出錢及錢交給被告等人後，並不知如何使用
      及其去處，而認其證述係與被告二人合資購買海洛因不可
      採云云。然查：
    (1)被告二人與證人曾勝蘋合資購買海洛因後是否有利得，僅
      有證人曾勝蘋於原審證稱：伊等三人一起去拿海洛因，但
      由馮俊雄跟藥頭拿，．．．拿回來時就是二包，一包是他
      們的，一包是伊的，伊會從伊的那一包拿一些出來請溫小
      菁，但不會請馮俊雄等語。又證稱：其與被告溫小菁之妹
      一起與被告溫小菁同住等語。是證人曾勝蘋或有感於住在
      被告溫小菁之住處有所打擾，或幫其代購海洛因使其得以
      取得毒品施用，因而給予被告溫小菁一點海洛因施用，藉
      此表示感謝之意，實屬常情，尚難僅因證人曾勝蘋曾於原
      審證述：伊會從其購得之海洛因中拿出一些請被告溫小菁
      施用等語，遽認被告二人有營意之利圖。
    (2)證人曾勝蘋於偵審中之證述雖有不同，然其於原審證述時
      ，已明確知曉如有不同證述，可能涉及偽證罪，然其仍為
      原審之證述，並明白表示其於原審之證述為確實，原審採
      認其於審判中之證述為論據，並無違經驗法則。
    (3)再證人曾勝蘋雖未看到被告等人有出錢及錢交給被告等人
      後，並不知如何使用及其去處等情。然其於原審亦證稱：
      其是與被告等人一起合資購買，因為馮俊雄、溫小菁說他
      們也要用，伊就把錢給他們，因為藥頭不認識伊，怕伊會
      洩露藥頭的身分等語。是被告等人接觸之藥頭既害怕身分
      會曝光，則證人曾勝蘋未能看到被告等人有出錢，及錢交
      給被告等人後如何使用及其去處，亦屬常情。
（三）檢察官再以證人謝淑惠既證稱：販賣者須透過被告溫小菁
      始願意販賣毒品予伊。顯見販毒者與被告溫小菁有一定之
      犯意聯絡，且證人謝淑惠於偵查中未曾提及藥頭曾到場交
      付毒品予被告二人，再由被告二人轉交毒品給證人，藥頭
      既要透過被告溫小菁始肯交付毒品，何以願冒風險特地至
      證人指定之地點，足認其於原審之證述不實在云云。然查
      ：
    (1)證人謝淑惠於偵查中僅由檢察官訊問，而於原審審理時係
      透過檢察官及辯護人之交互詰問，衡情較易經由證人對於
      細節之陳述而發現完整之事實，此乃實施交互詰問之功能
      所在，尚不能以證人謝淑惠於偵查中未提及藥頭曾到場交
      易，即認為證人謝淑惠在原審之證述不實在。
    (2)證人謝淑惠於原審係證稱藥頭經被告溫小菁通知後，即前
      來交易，而非至證人謝淑惠指定之處所交易，且藥頭要來
      與被告溫小菁交易時，未必知悉現場會有證人謝淑惠在場
      ，是檢察官前揭所指藥頭何以願冒風險特地至證人指定之
      地點交易云云，容有誤會。
    (3)從而，不能僅以證人謝淑惠需透過被告溫小菁始能向藥頭
      購買毒品，即認為被告溫小菁與藥頭有共同販賣毒品之犯
      意聯絡。
（四）檢察官復以從販毒者之角度而言，被告馮俊雄、溫小菁未
      嘗不是幫助販賣毒品，因認被告馮俊雄、溫小菁就上開犯
      罪事實一（一）、（二）部分仍應與販毒者構成共同販賣
      第一級毒品或幫助販賣第一級毒品云云。然查，檢察官並
      未具體舉證被告馮俊雄、溫小菁於何時、何地與販毒者為
      如何之犯意聯絡或行為分擔，且被告馮俊雄、溫小菁於上
      開時間，既係基於為自己及證人曾勝蘋、謝淑惠、張庭瑋
      向販毒者購買毒品，又如何能轉變為共同販賣或幫助販賣
      毒品之犯意？是檢察官認被告馮俊雄、溫小菁就上開犯罪
      事實一（一）、（二）部分涉及販賣第一級毒品，或幫助
      販賣第一級毒品云云，尚有未洽。
（五）綜上所述，檢察官上訴認被告馮俊雄、溫小菁就犯罪事實
      一（一）、（二）部分係犯販賣第一級毒品罪，尚有未洽
      ，故被告馮俊雄、溫小菁所為係共同犯幫助施用第一級毒
      品罪五罪，原審變更法條並審酌被告馮俊雄、溫小菁犯罪
      情節等項，每罪各量處有期徒刑八月，尚稱妥適，檢察官
      此部分上訴並無理由，應予駁回。
三、撤銷改判部分之理由：
    原審判決被告馮俊雄犯罪事實（三）部分無罪，固非無見，
    惟查：
（一）被告馮俊雄於檢察官偵查中、原審及本院審理時均坦承其
      有轉讓安非他命予張鼎龍等語不諱，核與證人張鼎龍於偵
      查中證述情節相符，原審就此部分認定被告馮俊雄無罪已
      有違誤。
（二）檢察官雖認被告馮俊雄此部分犯行係涉犯毒品危害防制條
      例第四條第二項之販賣第二級毒品罪嫌，惟被告馮俊雄堅
      決否認有販賣安非他命犯行，辯稱：其僅係轉讓安非他命
      予張鼎龍，並不是賣給他等語。經查：
    (1)證人張鼎龍雖於警詢中證稱：伊有向馮俊雄買過一次一千
      元的安非他命，是馮俊雄在他家交給伊的云云。然亦證稱
      ：伊沒有向溫小菁、馮俊雄買過毒品等語（見警卷第六十
      四頁、第六十五頁）；又於偵查中證稱：馮俊雄有跟伊借
      錢，他有欠伊一千元，他在九月份在他家裡拿一包安非他
      命給伊，並說先給伊吃，過幾天還伊錢；當時馮俊雄說身
      上沒有錢，可能要緩幾天才能還錢，伊問他身上有沒有東
      西（安非他命），他說不然安非他命先拿給伊用，伊吸食
      後確實是安非他命，後來他有還伊錢等語明確（見偵卷第
      十七頁、第十八頁）。證人張鼎龍不僅於警詢、偵查中所
      為之證述並不相符，甚且其於警詢中之證述內容亦不一致
      ，又其於偵查中係經過檢察官命其具結，擔保其證詞之真
      實性，故應以證人張鼎龍於偵查中之證述較為可採。
    (2)檢察官雖另舉通訊監察譯文認被告馮俊雄有販賣安非他命
      予張鼎龍。惟檢察官提出之通訊監察譯文之監察期間為九
      十八年十月八日至同月十九日，其內容並無檢察官所指被
      告馮俊雄於九十八年九月間販賣安非他命予他人之通聯紀
      錄，縱該通訊監察譯文之內容有可疑為被告馮俊雄販賣安
      非他命予他人之通聯紀錄，惟基於一罪一罰原則，尚不得
      推論被告馮俊雄於前揭時地有販賣安非他命予張鼎龍之事
      實，本件卷內通訊監察譯文之內容與張鼎龍之指證不具有
      關聯性，不得做為被告馮俊雄有無販賣安非他命予張鼎龍
      之補強證據。
    (3)從而，互核被告馮俊雄與張鼎龍之證述，足認被告馮俊雄
      確僅轉讓安非他命予張鼎龍，檢察官認被告馮俊雄係犯販
      賣第二級毒品罪，雖有未當，然被告馮俊雄此部分行為，
      仍係觸犯轉讓禁藥罪，其基本事實相同，本院自應予以審
      究，並變更適用法條，故此部分檢察官上訴為有理由，應
      予撤銷改判。
四、論罪科刑：
（一）按安非他命雖係毒品危害防制條例第二條第二項第二款所
      規定之第二級毒品，但亦屬藥事法所稱之禁藥（即藥事法
      第二十二條第一款所稱之經中央衛生主管機關明令公告禁
      止製造、調劑、輸入、輸出、販賣或陳列之毒害藥品）。
      而明知為禁藥而轉讓者，藥事法第八十三條第一項亦定有
      處罰明文。故行為人明知為禁藥即安非他命而轉讓予他人
      者，除成立毒品危害防制條例第八條第二項之轉讓第二級
      毒品罪外，亦構成藥事法第八十三條第一項之轉讓禁藥罪
      ，此係屬同一犯罪行為而同時有二種法律可資處罰之法條
      （規）競合情形，應依重法優於輕法、後法優於前法等法
      理，擇一處斷。而毒品危害防制條例第八條第二項轉讓第
      二級毒品罪之法定本刑為六月以上五年以下有期徒刑，得
      併科新臺幣七十萬元以下罰金；九十三年四月二十一日修
      正後藥事法第八十三條第一項轉讓禁藥罪之法定本刑為七
      年以下有期徒刑，得併科新臺幣五百萬元以下罰金。則修
      正後藥事法第八十三條第一項之罪之法定本刑，顯較毒品
      危害防制條例第八條第二項之罪之法定本刑為重，依前述
      重法優於輕法之法理，轉讓安非他命部分之行為，自應優
      先適用藥事法第八十三條第一項之規定處斷（最高法院九
      十六年度台上字第三五八二號判決意旨參照）。核被告馮
      俊雄所為犯罪事實一（一）、（二）部分，係犯刑法第三
      十條第一項前段、毒品危害防制條例第十條第一項之幫助
      施用第一級毒品罪，所為犯罪事實一（三）部分，係犯藥
      事法第八十三條第一項之明知為禁藥而轉讓罪；被告溫小
      菁所為犯罪事實一（一）、（二）部分，係犯刑法第三十
      條第一項前段、毒品危害防制條例第十條第一項之幫助施
      用第一級毒品罪。被告馮俊雄、溫小菁於幫助施用毒品，
      被告馮俊雄於轉讓禁藥前分別持有海洛因及安非他命之低
      度行為，應為幫助施用毒品及轉讓禁藥之高度行為所吸收
      ，均不另論罪。又被告馮俊雄、溫小菁間就上開犯罪事實
      一（二）部分，同時幫助謝淑惠、張庭瑋施用第一級毒品
      海洛因犯行，為一行為觸犯數罪名之想像競合犯，均應依
      刑法第五十五條之規定從一重處斷。檢察官雖未對被告馮
      俊雄、溫小菁共同幫助張庭瑋施用第一級毒品部分之犯行
      起訴，惟此部分核與上開共同幫助謝淑惠施用第一級毒品
      部分之犯行有想像競合犯之裁判上一罪關係，本院自得一
      併審究，併予敘明。再被告馮俊雄、溫小菁所為上開五次
      幫助施用第一級毒品罪，及被告馮俊雄轉讓禁藥之犯行，
      時間有異，行為互殊，顯係基於各別犯意為之，應分論併
      罰。公訴意旨認被告馮俊雄、溫小菁就上開犯罪事實一（
      一）、（二）部分之犯行，均涉犯毒品危害防制條例第四
      條第一項販賣第一級毒品罪；被告馮俊雄就上開犯罪事實
      一（三）部分之犯行，係涉犯毒品危害防制條例第四條第
      二項販賣第二級毒品罪，均尚有未洽（理由如上所述），
      惟因與上開認被告馮俊雄、溫小菁分別就上開犯罪事實一
      （一）、（二）、（三）部分之犯行所示有罪部分，基本
      社會事實同一，爰分別變更起訴法條依刑法第三十條第一
      項前段、毒品危害防制條例第十條第一項之幫助施用第一
      級毒品罪及藥事法第八十三條第一項之明知為禁藥而轉讓
      罪處斷。
（二）又被告馮俊雄曾於九十六年三月間因竊盜等案件，經臺灣
      花蓮地方法院於九十六年四月二十三日，以九十六年度訴
      字第一二五號判決判處竊盜罪有期徒刑八月，偽造文書罪
      有期徒刑三月，應執行有期徒刑九月確定，再以九十六年
      度聲減字第九四一號裁定減為竊盜罪有期徒刑四月，偽造
      文書罪有期徒刑一月十五日，應執行有期徒刑五月確定，
      入監執行後於九十七年八月二十日縮刑期滿執行完畢；溫
      小菁曾於九十五年十一月間因違反毒品危害防制條例等案
      件，經臺灣花蓮地方法院於九十六年一月二十二日，以九
      十五年度訴字第四九二號判決判處施用第一級毒品罪有期
      徒刑八月，施用第二級毒品罪有期徒刑四月，應執行有期
      徒刑十一月確定，再以九十六年度聲減字第三四０號裁定
      減為施用第一級毒品罪有期徒刑四月，施用第二級毒品罪
      有期徒刑二月，應執行有期徒刑五月十五日，入監執行後
      於九十六年十一月二十三日縮刑期滿執行完畢，有臺灣高
      等法院被告前案紀錄表二份在卷可稽。被告馮俊雄、溫小
      菁均前受有期徒刑執行完畢，於五年內故意再犯上開有期
      徒刑以上之本罪，均為累犯，均應依刑法第四十七條第一
      項規定加重其刑。另被告馮俊雄、溫小菁就上開犯罪事實
      一（一）、（二）部分對曾勝蘋、謝淑惠、張庭瑋施用毒
      品犯行施以助力，為幫助犯，爰依刑法第三十條第二項之
      規定，按正犯之刑減輕其刑，並依法先加後減之。
（三）爰審酌被告馮俊雄前科累累，素行不佳，幫助施用毒品及
      轉讓毒品之數量，影響社會風氣及國民健康，及其犯罪之
      動機、方法，犯後坦承犯行之態度等一切情狀，就其撤銷
      改判部分量處如主文第二項所示之刑，並與上訴駁回部分
      定其應執行之刑，以示懲處。
（四）末查，扣案內含美沙冬之藥水一瓶（容量十四c.c.），業
      據原審九十九年度訴字第九四號判決諭知沒收銷燬；扣案
      之注射針筒二支、安非他命吸食器一組，門號00000
      00000號SIM卡，無證據證明與本案有關，亦非違禁
      物，依法均毋庸宣告沒收，併予敘明。
據上論斷，應依刑事訴訟法第三百六十四條、第三百六十八條、
第三百六十九條第一項前段、第二百九十九條第一項前段、第三
百條，毒品危害防制條例第十條第一項，藥事法第八十三條第一
項，刑法第十一條前段、第三十條第一項前段、第二項、第五十
五條、第四十七條第一項、第五十一條第五款，判決如主文。
本案經檢察官朱秋菊到庭執行職務。
中    華    民    國    99    年    11    月    30    日
                  刑事庭審判長法  官  何方興
                              法  官  王紋瑩
                              法  官  陳秋錦
以上正本證明與原本無異。
如不服本判決，應於收受送達後10日內向本院提出上訴書狀，其
未敘述理由者，並得於提起上訴狀後10日內向本院補提理由書（
均須按他造當事人之人數附繕本）「切勿逕送上級法院」。
中    華    民    國    99    年    11    月    30    日
                              書記官  吳璧娟
附錄：本案論罪科刑法條
毒品危害防制條例第10條
施用第一級毒品者，處6月以上5年以下有期徒刑。
施用第二級毒品者，處3年以下有期徒刑。
藥事法第83條
明知為偽藥或禁藥，而販賣、供應、調劑、運送、寄藏、牙保、
轉讓或意圖販賣而陳列者，處7年以下有期徒刑，得併科新臺幣5
百萬元以下罰金。

司法院資訊處製作；財團法人民間司法改革基金會備份。
